【裁判字號】    90,易,209
【裁判日期】    900330
【裁判案由】    妨害公務
【裁判全文】
臺灣屏東地方法院刑事判決                            九十年度易字第二九號
    公  訴  人  臺灣屏東地方法院檢察署檢察官
    被      告  丙○○
右被告因妨害公務案件，經檢察官提起公訴（九十年度偵字第四八號），本院判決如
左：
    主  文
丙○○於公務員依法執行職務時，當埸侮辱，處有期徒刑貳月，如易科罰金，以佰
元折算壹日。
    事  實
一、丙○○於民國八十九年十二月二十一日上午九時許，在屏東縣南州鄉○○路二五
    ○號住處，與其妻乙○○發生爭吵。當日上午九時五十分許，屏東縣警察局東港
    分局南州分駐所警員甲○○據報前往處理，丙○○見警員來到，先以台語對甲○
    ○稱：「你管啥曉，你給我出去」，迨甲○○對其解釋來意時，竟當場以台語：
    「你娘雞歪」，侮辱依法執行公務之警員甲○○。
二、案經屏東縣警察局東港分局報告臺灣屏東地方法院檢察署檢察官偵查起訴。
    理  由
一、訊據被告丙○○固坦認有於右揭時地口稱：「你娘雞歪」之事實不諱，惟矢口否
    認有何妨害公務之犯行，辯稱：當時警員與我太太在廚房，我是在罵我太太，不
    是在罵警員云云。然查，右揭事實，業據證人即當時處理之警員甲○○於偵、審
    中陳述甚詳，核與證人即被告之妻證述案發之情節大致相符，且被告究出言辱罵
    何人，證人甲○○衡情亦無誤認之可能。再被告於本院審理中既自承警員來時，
    伊與太太已停止爭吵等語，則被告為上開言詞，自非對其妻而發。且被告自承當
    時證人甲○○一再向證人乙○○稱可向法院申請保護令，伊因之生氣等語。亦有
    出言侮辱之動機。是被告空言詞辯解，無足採信。罪證明確，被告犯行堪以認定
    。
二、被告於警員執行職務時，當場以上開穢語辱罵執勤警員，核其所為，係犯刑法第
    一百四十條第一項前段之侮辱執行職務公務員罪。審酌被告之品行、犯罪之動機
    、目的、對公務員依法執行職務當場為侮辱及犯罪後仍飾詞圖辯等一切情狀，量
    處如主文所示之刑，並均諭知易科罰金之折算標，以示懲儆。查被告犯罪後，刑
    法第四十一條經修正公佈，為法律已經變更，應依同法第二條第一項前段之規定
    ，適用裁判時新修正之刑法第四十一條第一項為易科罰金之諭知，附此敘明。
據上論斷，應依刑事訴訟法第二百九十九條第一項前段、刑法第一百四十條第一項前
段、第二條第一項前段、第四十一條第一項，罰金罰鍰提高標準條例第一條前段、第
二條，判決如主文。
本案經檢察官蕭仁杰到庭執行職務。
中      華      民      國      九十      年      三      月    三十    日
      臺灣屏東地方法院刑事第二庭
                                          法  官  林昌義
右正本證明與原本無異。
對於本判決如有不服應於收受送達後十日內向本院提出上訴書狀上訴於台灣高等法院
高雄分院並按他造當事人之人數附具繕本。
                                          書記官  薛慧茹
中      華      民      國      九十      年     三      月    三十    日
附錄本案論罪科刑法條全文
刑法第一百四十條第一項
於公務員依法執行職務時，當場侮辱，或對於其依法執行之職務公然侮辱者，處六月
以下有期徒刑、拘役或一百元以下罰金。


司法院資訊處製作；財團法人民間司法改革基金會備份。
